臺灣高等法院刑事判決　　　　　　　　 94年度上訴字第872號
上　訴　人
即　被　告　甲○○
上列上訴人，因毒品危害防制條例案件，不服臺灣桃園地方法院
，94年度訴字第40號，中華民國94年1月31日第一審判決（起訴
案號：臺灣桃園地方法院檢察署93年度毒偵字第4376號），提起
上訴，本院判決如下：
    主  文
上訴駁回。
    事  實
一、甲○○前於民國九十一年間因施用毒品案件，經臺灣新竹地
    方法院以九十一年度毒聲字第七八五號裁定送觀察、勒戒後
    ，認無繼續施用毒品之傾向，由臺灣新竹地方法院檢察署檢
    察官於九十二年三月二十日以九十二年度毒偵緝字第一四號
    為不起訴處分確定後，再於九十二年間因施用毒品犯行，經
    臺灣新竹地方法院以九十二年度毒聲字第七二四號裁定送觀
    察、勒戒後，認有繼續施用毒品之傾向，復經臺灣新竹地方
    法院以九十二年度毒聲字第八六六號裁定令入戒治處所施以
    強制戒治於九十三年一月八日期滿，並經檢察官起訴，經臺
    灣新竹地方法院於九十三年一月十六日以九十三年度竹簡字
    第二三號判處有期徒刑六月、三月，應執行有期徒刑八月，
    於九十三年二月九日確定，於同年八月十九日入監執行，尚
    未執行完畢，不構成累犯。詎仍不知悔改，基於施用第一級
    毒品海洛因之概括犯意，自九十三年二月九日後某日起至同
    年八月十八日止，在其位於新竹縣竹東鎮○○路○段二二一
    巷二十號住處，以針筒注射注射之方式連續施用第一級毒品
    海洛因多次。復另基於施用第二級毒品之概括犯意，自九十
    三年三月底某日起至同年八月十九日止，在前開地點，以將
    安非他命裝盛於玻璃球後燒烤之方式連續施用第二級毒品安
    非他命多次。嗣於同年八月十九日甲○○因違反毒品危害防
    制條例案件入臺灣桃園女子監獄受刑時，接受採尿送驗結果
    ，發現有嗎啡、安非他命、甲基安非他命陽性反應，而查知
    上情。
二、案經臺灣桃園女子監獄函送臺灣桃園地方法院檢察署檢察官
    偵查起訴。
    理  由
一、上訴人即被告甲○○經合法傳喚無正當之理由不到庭，惟查
    上揭犯罪事實，業據被告於原審審理時坦承不諱，又其於九
    十三年八月十九日所採集之尿液檢體，經送昭信科技顧問股
    份有限公司以氣相層析質譜儀法檢驗結果，呈嗎啡、安非他
    命、甲基安非他命陽性反應，此有昭信科技顧問股份有限公
    司濫用藥物陽性檢體檢驗報告一份在卷可稽。查毒品本具成
    癮性，施用者多有一再施用之情形，而被告前自九十一年間
    起即有施用毒品之事實，且經觀察、勒戒及強制戒治，仍未
    能戒除惡習，足證被告確已施用毒品成癮，故被告自白多次
    施用毒品一節應與事實相符。次查，被告於九十一年間因施
    用毒品案件，經臺灣新竹地方法院以九十一年度毒聲字第七
    八五號裁定送觀察、勒戒後，認無繼續施用毒品之傾向，由
    臺灣新竹地方法院檢察署檢察官於九十二年三月二十日以九
    十二年度毒偵緝字第一四號為不起訴處分確定後，再於九十
    二年間因施用毒品犯行，經臺灣新竹地方法院以九十二年度
    毒聲字第七二四號裁定送觀察、勒戒後，認有繼續施用毒品
    之傾向，復經臺灣新竹地方法院以九十二年度毒聲字第八六
    六號裁定令入戒治處所施以強制戒治，於九十三年一月八日
    期滿等情，有本院被告全國前案紀錄表一份在卷可憑。被告
    於強制戒治執行完畢釋放後，五年內再犯第十條之罪，核與
    毒品危害防制條例第二十三條第二項所定相符，本件事證明
    確，被告犯行洵堪認定，自應依法論科。
二、核被告甲○○所為，係犯毒品危害防制條例第十條第一項之
    施用第一級及同條第二項之施用第二級毒品罪。被告因施用
    而持有第一級毒品海洛因及第二級毒品安非他命之低度行為
    ，為其進而施用之高度行為所吸收，不另論罪。被告先後多
    次施用第一級、第二級毒品之犯行，均時間緊接，方法相同
    ，所犯構成要件相同之罪名，顯係各基於概括犯意反覆為之
    ，為連續犯，應依刑法第五十六條之規定，各以一罪論並依
    法加重其刑。再其上開施用海洛因、安非他命之行為，犯意
    各別，構成要件互異，應予分論併罰。公訴意旨雖僅敘及被
    告於九十三年八月十六日至同年月十八日止之施用第一級、
    第二級毒品犯行，而未敘及被告其餘如事實欄所述之施用海
    洛因及安非他命犯行，惟公訴人未敘及部分與前開論罪部分
    ，有連續犯之裁判上一罪關係，已如上述，該部分亦為起訴
    效力所及，本院自應併予審理；另被告雖自承自九十三年一
    月九日起即有施用第一級毒品海洛因犯行，然被告前於九十
    二八月二十七日二十一時二十分許回溯二十六小時間曾施用
    毒用第一級毒品，經臺灣新竹地方法院於九十三年一月十六
    日以九十三年度竹簡字第二三號判處有期徒刑六月，於同年
    二月九日確定一節，有本院被告全國前案紀錄表及前開判決
    各一份在卷可稽，被告九十三年一月九日至同年二月九日間
    之施用第一級毒品犯行，應為該案判決效力所及，未經檢察
    官起訴，本院亦不另為論科，附此敘明。
三、原審以被告罪證明確，依毒品危害附制條例第十條第一項、
    第二項，刑法第十一條前段、第五十六條、第五十一條第五
    款，並審酌被告前因施用毒品案件，業經觀察、勒戒及強制
    戒治，仍未能戒除施用毒品惡習，再犯本案，顯見其意志不
    堅，委無足取，併衡其犯罪動機、目的、施用毒品期間之長
    短、所犯施用毒品犯行究為自戕行為，及被告犯罪後於原審
    審理時坦承犯行，態度尚佳等一切情狀，就施用第一級毒品
    罪部分，已處有期徒刑捌月；就施用第二級毒品罪部分，量
    處有期徒刑肆月，並定應執行有期徒刑拾月，其認事用法核
    無不合，量刑亦稱妥適，被告上訴意旨指摘原判決量刑過重
    云云，而為無理由，應予駁回。又被告經合法傳喚無正當之
    理由不到庭，爰不待其陳述，逕行判決。
據上論斷，應依刑事訴訟法第368條、第371條，判決如主文。
本案經檢察官劉斐玲到庭執行職務。
中　　華　　民　　國　　94　　年　　4 　　月　　29　　日
　　　　　　　　　臺灣高等法院刑事第五庭
                      審判長法　官房  阿  生
　　　　　　　　　　　　    法　官雷  元  結
　　　　　　　 　 　　　　　法　官蔡  光  治
以上正本證明與原本無異。
施用第一級毒品部分如不服本判決，應於收受送達後十日內向本
院提出上訴書狀，其未敘述上訴之理由者並得於提起上訴後十日
內向本院補提理由書（均須按他造當事人之人數附繕本）。
其他不得上訴。
                            書記官陳  韋  杉
中　　華　　民　　國　　94　　年　　5 　　月　　2 　　日
